【裁判字號】    92,易,2548
【裁判日期】    921230
【裁判案由】    竊盜
【裁判全文】
臺灣臺中地方法院刑事判決                        九十二年度易字第二五四八號
    公  訴  人  臺灣臺中地方法院檢察署檢察官
    被      告  甲○○
右列被告因竊盜案件，經檢察官提起公訴（九十二年度偵字第二三九七０號），本院
合議庭判決如左：
    主  文
甲○○竊盜，處有期徒刑陸月，如易科罰金，以佰元折算壹日。
    事  實
一、甲○○於數年前曾受僱於乙○○而與之認識，並因結識乙○○之子而知悉乙○○
    近年來均將其建築用鷹架放置於臺中縣梧棲鎮○○路大村大排北上二百公尺之向
    他人承租之儲貨場內，竟意圖為自己不法之所有，於民國九十一年十月二十三日
    下午六時三十分許，駕駛其母黃招所有、車號不詳之藍色自用小貨車，至前開乙
    ○○所承租之儲貨場，趁乙○○不注意之際，步行進入該儲貨場內，徒手竊取乙
    ○○所有之置放在儲貨場空地之建築用鷹架，並將之搬至前開藍色自用小貨車上
    置放，再回到儲貨場以前開方式竊取鷹架，前後來回數趟，共竊取數量不詳惟目
    視平放堆疊後約與前開自用小貨車車斗等高之鷹架一車斗。甲○○得手後尚未離
    去之際，適為至現場察看之乙○○發覺而駕車前往攔阻並當場拍照，惟甲○○仍
    趁機駕車載運鷹架離去。經乙○○向警方報案，始查知上情。
二、案經臺中縣警察局清水分局報告臺灣臺中地方法院檢察署檢察官偵查起訴。
    理  由
一、訊據被告甲○○就前曾受僱於證人乙○○，嗣後許久沒有聯繫，以及本次係透過
    證人乙○○之子之告知而知悉證人乙○○前開堆放鷹架之地點，並於案發當天駕
    駛前揭藍色自用小貨車至現場等情不諱，惟矢口否認涉有竊盜犯行，辯稱：當天
    伊到現場去是要將其弟或其父在臺中、苑裡承包其他工程所剩下的鷹架販賣給證
    人乙○○；伊穿越圍牆縫隙來來回回於證人乙○○置放鷹架之空地與其所駕駛至
    現場之藍色自用小貨車間，是為了要看清楚證人乙○○是否有在現場；以及當時
    伊有將鷹架全部留在現場才駕車離去，伊絕對沒有竊取證人乙○○之鷹架云云。
    惟查：
  (一)被告於案發當天確實有於傍晚五、六時許，駕駛右揭其母親黃招所有之藍色自用
    小貨車至現場一節，業經被告於警訊、偵訊及本院審理時坦承在卷，核經證人乙
    ○○於偵訊、審理中到庭結證情節相符，並有卷附證人乙○○自承係其於案發當
    時在現場被拍攝到之畫面為一藍色自用小貨車，車上有一僅照到雙腳之人物之相
    片可資佐憑，堪信該部分之自白與事實相符而堪為認定。
  (二)被告確實係至現場竊取證人乙○○所有之鷹架約一車斗等情，業據證人乙○○於
    偵、審中屢次到庭結證屬實，以證人與被告夙無怨隙，衡情實無枉詞誣陷之理；
    再依卷附現場照片所示，證人乙○○拍攝相片當時雖已因天黑致四周均陷於黑暗
    ，惟經承辦檢察官勘驗證人乙○○提出之案發現場監視錄影帶結果顯示：畫面天
    色昏暗，遠方有燈光，畫面有一部小貨車開車燈在鐵皮屋前圍牆左側停車，熄車
    燈，有一白色人影下車，下車沒拿東西，穿過圍牆在圍牆右側彎腰拿東西，再穿
    過圍牆到車旁邊，來回數次，一段時間後有一廂型車開車燈停在鐵皮屋前貨車左
    側，有人下車，貨車車燈閃爍幾下又熄掉，車旁有人影，約一陣子，有一人爬上
    貨車，閃光二下，那人又跳下來，不久二部車車燈都開，廂型車倒車，小貨車在
    鐵皮屋前迴轉，迴轉後跟在廂型車後面，廂型車在畫面左下角迴轉，小貨車先行
    離開等情，有勘驗筆錄附卷可稽，酌以證人乙○○於偵、審中均到庭結證稱：當
    天約五、六點左右開廂型車到現場去，到六點十幾分時即看見被告開一輛藍色自
    用小貨車到現場開始搬鷹架，被告是將鷹架搬過圍牆而放置到駕駛至現場的自用
    小貨車上，來回有十幾趟，要阻止被告時，被告已經上車欲駛離現場，其遂開車
    到被告車前欲攔阻被告，但沒有攔到，後來其欲再以倒車的方法去攔截被告，卻
    遭被告趁隙迴出現場離去等語，以及證人乙○○確實有在現場以相機拍攝相片等
    情，核均與錄影帶內容相符（尤其證人乙○○證稱有拍照一節，正與錄影帶內有
    閃二下之情節相吻合），另被告竊取之鷹架數量應係與該藍色自用小貨車車斗等
    高一節，復有相片二張在卷可稽，堪信證人乙○○所指述情節時與事實相符而足
    資憑採。被告雖復辯稱錄影帶中該開貨車的不是伊云云，惟錄影帶中之天色與照
    片相符，且照片拍攝時被告之位置，與錄影帶中閃光燈閃爍時之位置相符，而證
    人乙○○指述內容亦與錄影帶中畫面相符，亦如前述，被告所辯無非事後卸責之
    詞，不足採信。
  (三)被告雖又辯稱當天係要載其弟或其父承包工地工程剩下的鷹架去賣給證人乙○○
    云云，惟此已為證人乙○○否認在卷，而被告自始至終均無法就其弟確實有因工
    程施作剩餘之鷹架一節提出相關事證，包括該工地之地址及業主姓名供本院調查
    ，所辯已顯有可疑；況以被告自承與證人乙○○久未聯繫，且於案發當天並未曾
    先與證人乙○○聯繫表示欲載運中古鷹架至現場販賣與證人乙○○等情觀之，於
    常情上實無逕自將貨物載往現場詢問證人乙○○是否購買之理，況被告果若係欲
    販賣中古鷹架與證人乙○○，亦無如其所述之最後竟將所有鷹架全部自其所駕駛
    之自用小貨車上拋放於現場而棄之不顧，在在顯示被告此處所辯顯與常情不相符
    合而礙難採信。
  (四)綜上所述，被告既於案發當時確實在現場，且證人乙○○指述情節依前述亦與事
    理相符，本件事證明確，被告竊盜犯嫌洵堪認定，應予依法論科。
二、核被告所為，係犯刑法第三百二十條第一項之竊盜罪。其竊取鷹架雖有來回十數
    趟，惟考其時、地緊接，應係接續之單一竊盜行為，併此敘明。爰審酌被告犯罪
    之動機、所生之危害以及在現場為失主查獲時，竟仍揚長而去，於警訊、偵查及
    審理時亦皆否認犯行，並數度矯詞卸責，顯見毫無悔改之意，以及其竊取之物品
    乃中古之鷹架，價值並非甚鉅以及所竊取物品之數量等一切情狀，量處如主文所
    示之刑，並依法諭知易科罰金之折算標準，以示懲儆。
三、又證人乙○○雖指述被告係穿越圍牆而竊取鷹架等語，惟由卷內所附現場相片以
    及證人乙○○於本院審理時所稱：該圍牆僅係其儲放鷹架地點與隔鄰工廠間之地
    界界標等語，再與卷內所附現場相片內之牆壁確實並非相連成一道而係一堵一堵
    地矗立在現場等情相互勾稽，堪信被告此部分應無毀越牆垣等安全設備而竊盜之
    加重竊盜情節，附此敘明。
據上論斷，應依刑事訴訟法第二百九十九條第一項前段，刑法第三百二十條第一項、
第四十一條第一項前段，罰金罰鍰提高標準條例第一條前段、第二條，判決如主文。
中      華      民      國      九十二    年    十二    月     三十     日
                            臺灣臺中地方法院刑事第十四庭
                                  審判長法  官   楊  真  明
                                        法  官   劉  逸  成
                                        法  官   林  學  晴
右正本證明與原本無異。
如不服本判決，應於送達後十日內向本院提出上訴狀（須附繕本），上訴於臺灣高等
法院臺中分院。
                                        書記官
中      華      民      國      九十二    年    十二    月    三十一    日
附錄論罪科刑法條
中華民國刑法第三百二十條
意圖為自己或第三人不法之所有，而竊取他人之動產者，為竊盜罪，處五年以下有期
徒刑、拘役或五百元以下罰金。
意圖為自己或第三人不法之利益，而竊佔他人之不動產者，依前項之規定處斷。
前二項之未遂犯罰之。


司法院資訊處製作；財團法人民間司法改革基金會備份。
